【裁判字號】    97,消債更,169
【裁判日期】    971106
【裁判案由】    更生事件
【裁判全文】
臺灣屏東地方法院民事裁定           97年度消債更字第169號
聲 請 人
即債務人    甲○○○○○○
上列當事人聲請消費者債務清理事件，本院裁定如下：
    主  文
債務人謝中文自中華民國九十七年十一月二十日十時起開始更生
程序。
命司法事務官進行本件更生程序。
    理  由
一、按債務人不能清償債務或有不能清償之虞；且無擔保或無優
    先權之債務總額未逾新臺幣一千二百萬元者，於法院裁定開
    始清算程序或宣告破產前，得向法院聲請更生；又法院開始
    更生程序之裁定，應載明其年、月、日、時，並即時發生效
    力，消費者債務清理條例第3 條、第42條第1 項、第45條第
    1 項分別定有明文。次按法院裁定開始更生或清算程序後，
    得命司法事務官進行更生或清算程序，必要時得選任律師、
    會計師或其他適當之自然人或法人一人為監督人或管理人，
    同條例第16條第1 項亦有明文。
二、本件聲請意旨略以：聲請人前於民國95年間，以書面與最大
    債權金融機構中國信託商業銀行，依「中華民國銀行公會會
    員辦理消費金融案件無擔保債務協商機制」達成分期還款協
    議，同意自95年6 月起按月償還新台幣（下同）5,784 元。
    惟聲請人嗣於97年5 月5 日自泳發股份有限公司離職，並於
    祥惠企業行擔任臨時工，每月平均收入縮減為約3,000 元至
    5,000 元，收入不穩定，因而導致聲請人無法繼續履行協商
    條例，造成履行協商有重大困難，始於97年6 月25日毀諾，
    此並非主觀上惡意不履行協商，實係客觀上確有不可歸責於
    聲請人之事由。又聲請人之無擔保或無優先權之債務總額未
    逾1, 200萬元，復未經法院裁定開始清算程序或宣告破產，
    爰向本院聲請更生等語。
三、經查：
  (一)聲請人前開主張，業據提出財產及收入狀況說明書、債權人
    清冊、債務協商協議書、財產歸屬資料清單、綜合所得稅各
    類所得資料清單、財團法人金融聯合徵信中心當事人查詢個
    人資料（信用報告）回覆書、薪資明細表、勞工保險卡、存
    簿影本、診斷證明書、土地謄本、戶籍謄本、各類支出單據
    、在職明細表等為證，經核相符，是其上開主張，堪信屬實
    。
  (二)承上，聲請人既然於97年5 月5 日自泳發股份有限公司離職
    ，並於祥惠企業行擔任臨時工，導致其平均每月所得縮減為
    3,000 元至5,000 元，則顯見聲請人之經濟基礎已經變更，
    且依其目前每月3,000 元至5,000 元之收入觀之，聲請人顯
    然無法維持其基本生活支出，遑論要繼續履行協商條例，聲
    請人因此主張係有不可歸責於己之事由，致履行顯有重大困
    難，非無理由，尚可採信。此外，聲請人名下並無任何不動
    產可資清償債務，又查無聲請人有消費者債務清理條例第6
    條第3 項、第8 條或第46條各款所定駁回更生聲請之事由存
    在，從而聲請人之主張，應屬可採。
四、綜上，債務人聲請更生，乃屬有據，應予准許，爰裁定如主
    文。
中    華    民    國    97    年    11    月    6     日
                                民事庭法官  王炳人
正本係照原本作成。
如不服本裁定應於送達後十日內向本院提出抗告狀，並繳納抗告
費新臺幣一千元。
                                書  記  官  鄭靜芳
中    華    民    國    97    年    11    月    7    日


司法院資訊處製作；財團法人民間司法改革基金會備份。
